臺灣桃園地方法院刑事判決　　　　　　　96年度交易字第56號
公　訴　人　台灣桃園地方法院檢察署檢察官
被　　　告　甲○○
選任辯護人　張毓桓律師
選任辯護人　戴雯琪律師
上列被告因公共危險案件，經檢察官提起公訴（95年度偵字第
22708 號），嗣於本院準備程序進行中，被告就被訴事實為有罪
之陳述，經本院告知簡式審判程序意旨，並聽取公訴人、被告及
辯護人之意見後，本院合議庭裁定改由受命法官獨任依簡式審判
程序審理，並判決如下：
    主  文
甲○○服用酒類，不能安全駕駛動力交通工具而駕駛，處有期徒
刑伍月，如易科罰金，以新台幣壹仟元折算壹日。
    事  實
一、甲○○於民國九十五年八月三十日二十二時許至同日二十三
    時許，在桃園龜山鄉某處與客戶飲用啤酒後，明知已因飲用
    酒類而達不能安全駕駛動力交通工具之程度，仍於同日二十
　　三時許，駕駛車牌號碼Ｖ六－九七六二號自小客車，自上址
    出發欲返回其位於桃園縣八德市○○○路二二巷十七號之住
    處，嗣於同日二十三時五十分許，行經桃園縣桃園市○○路
    與成功路口時為警攔檢，並當場測得其吐氣所含酒精成分為
    每公升零點六四毫克。
二、案經桃園縣政府警察局桃園分局報請台灣桃園地方法院檢察
    署檢察官偵查後起訴，經本院合議庭裁定以簡式審判程序審
    理。
    理  由
一、本案被告甲○○所犯之罪，並非法定刑為死刑、無期徒刑或
    最輕本刑三年以上有期徒刑之罪，亦非高等法院管轄第一審
    之案件，而被告於準備程序中就被訴事實已為有罪之陳述，
    經本院告知簡式審判程序之旨，並聽取被告與公訴人之意見
    後，本院合議庭乃依刑事訴訟法第二百七十三條之一第一項
    規定，裁定由受命法官獨任進行簡式審判程序，合先敘明。
二、訊據被告於本院審理時，對其有於上揭時、地酒後駕駛汽車
    之事實坦承不諱，而被告因酒後無法正常駕駛，嗣經警測試
    其呼氣酒精濃度值達每公升零點六四毫克，有酒精濃度測試
    報告表一份在卷可稽，再依交通部運輸研究所七十九年八月
    對駕駛人行為之研究（酒醉車對駕駛行為之分析研究）指出
    ，吐氣每公升酒精含量零點二五毫克等於血液中酒精濃度百
    分之零點零五（亦即每一百毫升血液中含五十毫克酒精），
    而血液中酒精濃度到達百分之零點零三至百分之零點零五時
    ，對駕駛能力之影響為：多數駕駛人心境逐漸變幻不定、視
    覺與反應靈敏性減弱、對速度及距離的判斷力差；對心理行
    為之影響為：觀察力逐漸欠缺、心情漸趨輕鬆、自信心增加
    、多話、精神狀態處於陶醉感，血液中酒精濃度到達百分之
    零點零五至百分之零點零八時，對駕駛能力之影響為：反應
    遲鈍、駕駛能力受損、遲而不決或決而不行；對心理行為之
    影響為：情緒鬆散、感情與行為趨向誇張、肌肉不協調、精
    神處於興奮狀態，血液中酒精濃度到達百分之零點零八至百
    分之零點一五時，對駕駛能力之影響為：判斷力嚴重受到影
    響、體能與精神協調受損、駕駛之體能困難增加；對心理行
    為之影響為：產生情緒異常現象、步伐不平穩、言語不清、
    反應惡劣、記憶及判斷力受損、精神處於錯亂狀態，血液中
    酒精濃度超過百分之零點一五，對駕駛能力之影響為：視線
    搖晃、駕駛已進入恍惚狀態、判斷及理解遭到扭曲、駕駛不
    穩定；對心理行為之影響為：意識不明、嘔吐、站、走及講
    話困難、責任感喪失、精神處於麻痺狀態，血液中酒精濃度
    超過百分之零點五，對駕駛能力之影響為：無法開車；對心
    理行為之影響為：爛醉如泥、失去知覺可能致死、精神處於
    昏睡狀態，本件被告之酒精測定值已達呼氣零點六四MG/L，
    換算血液中酒精濃度值為百分之零點一二八，其視線、判斷
    及理解能力等均受到相當程度之影響而減退，駕駛能力呈不
    穩定狀態，再參酌前揭警員查獲後所製作之觀察紀錄表、酒
    後生理協調平衡檢測紀錄卡之記載，顯見被告已達不能安全
    駕駛之程度，故被告之自白確與事實相符，堪以採信。本件
    事證已臻明確，被告犯行已經證明，應予依法論科。
三、核被告所為，係犯刑法第一百八十五條之三服用酒類不能安
    全駕駛動力交通工具而駕駛罪。檢察官請求判處被告有期徒
    刑七月，雖非無據，然審酌被告服用酒類後注意力降低，已
    達不能安全駕駛動力交通工具之程度，仍為駕駛之行為，罔
    顧他人法益，於偵查中一再飾詞否認，浪費司法資源，惟其
    之前並無前科，素行尚佳、於本院審理中坦承犯行，尚具悔
    意等一切情狀，本院認公訴人所為求刑稍嫌過重，應量處如
    主文所示之刑為宜，併依刑法第四十一條第一項前段定其易
    科罰金折算標準。
據上論斷，依刑事訴訟法第二百七十三條之一第一項、第二百九
十九條第一項前段，刑法第一百八十五條之三、第四十一條第一
項前段，刑法施行法第一條之一第一項、第二項但書，判決如主
文。
本案經檢察官姚重珍到庭執行職務。
中　　華　　民　　國　　96　　年　　4 　　月　　12　　日
                  交通法庭    法　官　王耀興
以上正本證明與原本無異。
如不服本判決，應於判決送達後10日內向本院提出上訴狀（應附
繕本），上訴於臺灣高等法院。
                              書記官  劉晨輝
中　　華　　民　　國　　96　　年　　4 　　月　　13　　日
附錄：本案論罪科刑法條全文
中華民國刑法第185 條之3
服用毒品、麻醉藥品、酒類或其他相類之物，不能安全駕駛動力
交通工具而駕駛者，處一年以下有期徒刑、拘役或三萬元以下罰
金。
